臺灣高等法院高雄分院刑事裁定　　　　　　　　　　九十一年度毒抗字第二九四號
　　抗　告　人
　　即受處分人　甲○○　女　五.
右列抗告人因聲請強制戒治案件，不服臺灣高雄地方法院中華民國九十一年十一月六
日裁定（九十一年度毒聲字第七二二三號），提起抗告，本院裁定如左：
    主  文
抗告駁回。
    理  由
一、抗告意旨略以：抗告人為警查獲之日，雖有施用第一級毒品海洛因，惟此係因抗
    告人過去有施用安非他命之經驗，基於對海洛因之好奇始偶一為之，尚無對海洛
    因有成癮之情形；況抗告人前因施用毒品案件經送強制戒治，至停止戒治並交付
    保護管束期滿，均無再施用毒品之情形，始獲檢察官為不起訴處分在案，縱事後
    另因施用第二級毒品安非他命再經裁定送強制戒治，亦係對安非他命部分成癮所
    為之戒治行為，自無逕認抗告人此次施用毒品海洛因亦會有成癮之相同現象，況
    施以強制戒治係針對施用毒品成癮之人所為之治療方式，就偶一為之之抗告人當
    無直接施以強制戒治之必要，故原裁定逕依檢察官聲請，令抗告人入戒治處所施
    以強制戒治一年，自嫌速斷，為此提起本件抗告云云。
二、經查：
  (一)按犯毒品危害防制條例第十條之罪者，檢察官應先將被告送勒戒處所觀察、勒戒
    ，其期間不得逾一月，經觀察勒戒後，有繼續施用毒品之傾向者，由檢察官聲請
    法院裁定令入戒治處所施以強制戒治，其期間為一年；依同條例第二十條第二項
    強制戒治期滿或交付保護管束期滿，應由檢察官為不起訴之處分，而依前項規定
    為不起訴之處分後，五年內再犯第十條之罪者，不適用前項之規定，但應由檢察
    官聲請法院裁定先令入戒治處所施以強制戒治，三犯以上者，亦同，毒品危害防
    制條例第二十條第一項、第二項後段、第二十三條第一項、第二項分別定有明文
    。
  (二)本件抗告人前於民國八十八年間，因施用毒品案件，經送觀察、勒戒後，認有繼
    續施用毒品傾向，經送強制戒治，嗣經停止戒治並交付保護管束期滿，已由臺灣
    高雄地方法院檢察署檢察官於八十九年五月四日，以八十九年度戒毒偵字第五四
    五號為不起訴處分確定。復於前開不起訴處分後，五年內再犯施用毒品案件，經
    裁定送強制戒治，並由臺灣高雄地方法院檢察署檢察官提起公訴，而於九十年四
    月三十日經本院以九十年度上訴字第一九六號判處有期徒刑十月確定（原裁定誤
    載為四月）。詎抗告人復於前案宣示判決後之九十一年八月二十三日某時，在嘉
    義市○○路七○○號十二樓之一租住處施用第一級毒品海洛因一次，為警於同日
    上午十時五十分許，在嘉義市○○街一四六號前查獲之事實，已據抗告人於警訊
    中坦承不諱（其於警訊中係冒「蔡淑月」之名應訊），且其為警查獲時經採尿送
    驗結果，亦呈嗎啡陽性反應（按檢驗結果就安非他命項目亦呈陽性反應，惟聲請
    意旨並未敘及此部分事實），有嘉義市衛生局煙毒尿液檢驗成績書一紙附卷可稽
    ，復有原審法院被告院內索引卡紀錄表及台灣高等法院被告全國前案紀錄表各一
    份在卷可憑，是抗告人三犯毒品危害防制條例第十條之罪犯行明確，原審因依前
    開法條規定，（應依同條例第二十三條第二項，誤引同條例第二十條第三項但書
    ，應予更正）裁定抗告人令入戒治處所施以強制戒治一年，核無不合，抗告意旨
    ，以其對於毒品海洛因尚無成癮現象，無直接施以強制戒治之必要云云，指摘原
    裁定不當，顯對上開法條之規定，容有誤會，為無理由，應予駁回。
四、據上論斷，應依刑事訴訟法第四百十二條，裁定如主文。
中    華    民    國      九十一      年      十二    月    三十一    日
                              臺灣高等法院高雄分院刑事第八庭
                                  審判長法官  郭雅美
                                        法官  張盛喜
                                        法官  裕斗
右正本證明與原本無異。
不得再抗告。
                                  法院書記官  吳福連
中    華    民    國      九十一      年      十二    月    三十一    日
